【裁判字號】    98,勞執,5
【裁判日期】    981126
【裁判案由】    勞資爭議准予強制執行
【裁判全文】
臺灣新竹地方法院民事裁定               98年度勞執字第5號
聲  請  人  乙○○
法定代理人  甲○○
相  對  人  世馨園藝有限公司
法定代理人  丙○○
上列當事人因勞資爭議事件，聲請人聲請裁定准予強制執行，本
院裁定如下：
    主      文
聲請駁回。
聲請程序費用由聲請人負擔。
    理      由
一、聲請意旨略以：聲請人與相對人間勞資爭議事件，業於民國
    （下同）98年2月23日經新竹市政府勞資爭議調解委員會進
    行調解，雙方調解成立，相對人同意給付勞方即聲請人新臺
    幣（下同）150萬元，分別於98年3月10、6月10日及9月10日
    各給付40萬元，並於12月10日給付剩餘之10萬元在案，詎相
    對人未依約履行，為此依勞資爭議處理法第37條第1項規定
    ，聲請裁定准予強制執行等語，並提出新竹市政府勞資爭議
    調解紀錄、本院96年度監字第114號裁定、營利事業登記證
    及勞工保險被保險人投保資料表各1份（以上均影本）為證
    。
二、按勞資爭議調解委員會之調解方案，經爭議當事人雙方同意
    在調解紀錄簽名者，調解為成立；次按勞資爭議經調解成立
    或仲裁者，當事人一方不履行其義務時，他方得向該管法院
    聲請裁定強制執行並免繳裁判費；又非有下列各款情形之一
    者，法院不得為駁回之裁定：(一)調解或仲裁內容，係使當
    事人為法律上所禁止之行為者。(二)調解內容或仲裁內容，
    與爭議標的顯屬無關或性質不適於強制執行者。(三)依其他
    法律不得為強制執行者。(四)違反本法調解或仲裁之規定者
    ，勞資爭議處理法第17條、第37條第1項前段、第38條分別
    定有明文。
三、查聲請人主張之事實，雖據其提出上開資料為證，惟經本院
    向新竹縣政府函調雙方勞資爭議調解之資料時，發現系爭調
    解當日之相對人因故未出席，函附資料中相對人出具之委任
    書僅有負責人丙○○之簽名，並無相對人公司合法用印之公
    司印章，本諸自然人與法人各為獨立之人格個體，亦即與聲
    請人進行勞資爭議調解者實為相對人公司，而非丙○○個人
    ，是本件相對人進行系爭調解時所出具之委任書恐有疑義，
    ，依勞資爭議處理法第17條之規定，上開勞資爭議調解應未
    成立，揆諸前揭說明，聲請人自不得向本院聲請裁定強制執
    行。從而，本件基於如上理由，聲請人之聲請即難准許，應
    予以駁回。
四、依非訟事件法第21條第2項，民事訴訟法第95條、第78條，
    裁定如主文。
中    華    民    國    98    年    11    月    26    日
                  勞工法庭      法  官   彭淑苑
以上正本係照原本作成。
如對本裁定抗告須於裁定送達後10日內向本院提出抗告狀。
中    華    民    國    98    年    11    月    26    日
                                書記官   王恬如


司法院資訊處製作；財團法人民間司法改革基金會備份。
